臺灣新竹地方法院刑事宣示判決筆錄
109年度訴字第417號
公  訴  人  臺灣新竹地方檢察署檢察官               
被      告  陳光煥


選任辯護人  蔡勝雄律師                    
上列被告因偽造文書案件，檢察官提起公訴（108年度偵字第121
03號）後，聲請改依協商程序而為判決，本院於中華民國110年1
1月25日上午9時29分，在本院刑事第三法庭宣示判決，出席職員
如下：
                      法  官  林哲瑜
                      書記官  曾柏方
                      通  譯  方盈琍
法官起立朗讀判決主文、犯罪事實要旨、處罰條文，及告以上訴
限制、期間並提出上訴狀之法院，且諭知記載其內容：
一、主  文：
    陳光煥犯行使偽造私文書罪，處有期徒刑參月，如易科罰金
    ，以新臺幣壹仟元折算壹日。緩刑貳年。
二、犯罪事實要旨：
    陳光煥與陳怡君為兄妹關係，其父親陳維文於民國107年12月
    19日死亡，陳光煥於處理遺產時，基於行使偽造私文書之接
    續犯意，利用其持有、保管陳維文國泰世華商業銀行帳號0000
    00000000號帳戶（下稱國泰世華銀行帳戶）、元大商業銀行
    長庚分行帳號00000000000000號帳戶（下稱元大銀行帳戶）
    、中國信託商業銀行城東分行帳號000000000000號帳戶（下
    稱中國信託銀行帳戶）、中國信託商業銀行帳號0000000000
    00號外幣帳戶（下稱中國信託銀行外幣帳戶）存摺、印章之
    機會，接續為下列犯行：
(一)分別於107年12月24日上午9時8分許、同日上午9時13分許，
    持上揭陳維文國泰世華銀行帳戶存摺、印章至國泰世華商業
    銀行竹北分行，在填具新臺幣（下同）200萬元、300萬元之
    匯出匯款憑證、取款憑條上盜蓋陳維文之印章（印文各1枚
    ，詳如附表編號1、2所示），表示經陳維文授權匯款、提款
    之意，再持以向不知情之銀行承辦人員行使，使承辦人員誤
    以為陳光煥經陳維文授權匯款、提款，而同意陳光煥匯款20
    0萬元至陳光煥中國信託商業銀行新竹分行帳號00000000000
    0號帳戶及提款現金300萬元，足生損害於國泰世華商業銀行
    對於存款管理之正確性及陳維文全體繼承人（含繼承人陳怡
    君）之繼承利益。
(二)於同日上午9時40分許，持上揭陳維文元大銀行帳戶存摺、
    印章至元大銀行竹北分行，在填具27萬7,000元之取款憑條
    上盜蓋陳維文之印章在其上（印文1枚，詳如附表編號3所示
    ），表示經陳維文授權提款之意，再持以向不知情之銀行承
    辦人員行使，使承辦人員誤以為陳光煥經陳維文授權提款，
    而同意陳光煥提款現金27萬7,000元，足生損害於元大銀行
    對於存款管理之正確性及陳維文全體繼承人（含繼承人陳怡
    君）之繼承利益。
(三)於同日上午10時1分許，持上揭陳維文中國信託銀行帳戶、
    中國信託銀行外幣帳戶存摺、印章至中國信託商業銀行竹北
    分行，在結清提款憑證上盜蓋陳維文印章（印文1枚，詳如
    附表編號4所示），表示經陳維文授權結清中國信託商業銀
    行外幣定期存款（結清帳號：000000000000），並存入上揭
    中國信託銀行外幣帳戶之意，再持向不知情銀行承辦人員行
    使，使承辦人員誤以為陳光煥經陳維文授權結清帳戶，而同
    意陳光煥結清上揭外幣定存，轉入陳維文中國信託商業銀行
    帳號000000000000號外幣帳戶，再於同日上午10時4分許，
    在外幣存提款交易憑證上盜蓋陳維文印章（印文1枚，詳如
    附表編號5所示），表示經陳維文授權提款之意，再持以向
    不知情之銀行承辦人員行使，使承辦人員誤以為陳光煥經陳
    維文授權提款，而同意陳光煥提款美金1萬4,333元，之後於
    同日上午10時17分許，再填具111萬1,000元之新臺幣存提款
    交易憑證上盜蓋陳維文之印章（印文1枚，詳如附表編號6所
    示），表示經陳維文授權提款之意，持以向不知情之銀行承
    辦人員行使，使承辦人員誤以為陳光煥經陳維文授權提款，
    而同意陳光煥提款現金111萬1,000元，足生損害於中國信託
    銀行對於存款管理之正確性及陳維文全體繼承人（含繼承人
    陳怡君）之繼承利益。
三、處罰條文：
    刑法第216條、第210條、第41條第1項前段、第74條第1項第
    1款。
四、附記事項：
    原起訴意旨認被告就犯罪事實（一）、（二）、（三）所為
    ，應分論併罰，論以數罪。惟經公訴人於本院準備程序時考
    量被告行為時間在同一日，且所偽造對象都是被繼承人陳維
    文之印文，當庭改論接續犯，論一罪（見本院卷第183頁）
    ，並以此為基礎聲請本案行認罪協商程序，併予敘明。
五、協商判決除有刑事訴訟法第455條之4第1項第1款於本院訊問
    程序終結前，被告撤銷協商合意或檢察官撤回協商聲請者；
    第2款被告協商之意思非出於自由意志者；第4款被告所犯之
    罪非第455條之2第1項所定得以協商判決者；第6款被告有其
    他較重之裁判上一罪之犯罪事實者；第7款法院認應諭知免
    刑或免訴、不受理者情形之一，及違反同條第2項「法院應
    於協商合意範圍內為判決；法院為協商判決所科之刑，以宣
    告緩刑或2年以下有期徒刑、拘役或罰金為限」之規定者外
    ，檢察官與被告均不得上訴。
六、如有前項得上訴之情形，得自收受宣示判決筆錄送達之日起
    20日內，向本院提出上訴書狀，上訴於第二審法院。
本案經檢察官張瑞玲提起公訴，檢察官陳中順到庭執行職務。 
中　　華　　民　　國　　110　  年　　11　　月　　25   日
                  刑事第八庭   書  記  官  曾柏方  
                               法      官  林哲瑜
以上正本證明與原本無異。　　　　　　　　　　　　　　　 
中　　華　　民　　國　　110 　年　　11　　月　　26　　日
　　　　　　　　　　　　　　　 書  記  官  曾柏方      
附錄本案論罪科刑法條全文：
刑法第210條：
偽造、變造私文書，足以生損害於公眾或他人者，處5年以下有
期徒刑。
刑法第216條：
行使第210條至第215條之文書者，依偽造、變造文書或登載不實
事項或使登載不實事項之規定處斷。
附表：
編號 文件名稱及欄位 種類及數量 卷內影本頁數  1 國泰世華商業銀行107年12月24日匯出匯款憑證中「取款印鑑」欄 「陳維文」印文1枚。 108年度他字第2253號卷第41頁  2 國泰世華商業銀行107年12月24日取款憑條中「取款印鑑」欄 「陳維文」印文1枚 108年度他字第2253號卷第42頁  3 元大銀行107年12月24日取款憑條中「存戶簽章」欄 「陳維文」印文1枚 108年度他字第2253號卷第45頁  4 中國信託銀行107年12月24日結清提款憑證中「存戶簽章」欄 「陳維文」印文1枚 108年度偵字第12103號卷第6頁  5 中國信託銀行107年12月24日外幣存提款交易憑證中「提款帳號原留印鑑」欄 「陳維文」印文1枚 108年度偵字第12103號卷第35頁  6 中國信託銀行107年12月24日新臺幣存提款交易憑證中「提款帳號原留印鑑」欄 「陳維文」印文1枚 108年度他字第2253號卷第50頁